【裁判字號】    99,撤緩,132
【裁判日期】    990812
【裁判案由】    撤銷緩刑
【裁判全文】
臺灣士林地方法院刑事裁定             99年度撤緩字第132號
聲  請  人  臺灣士林地方法院檢察署檢察官
受  刑  人
即  被  告  甲○○
上列聲請人因受刑人即被告傷害案件，聲請撤銷緩刑之宣告（99
年度執聲字第917 號、臺灣桃園地方法院檢察署93年度偵字第
15039 號），本院裁定如下：
    主  文
聲請駁回。
    理  由
一、聲請意旨略以：受刑人即被告甲○○前因傷害案件，經臺灣
    高等法院於民國95年6 月14日，以95年度上訴字第1370號判
    決判處有期徒刑2 年、緩刑5 年，該判決於95年7 月17日確
    定。迺受刑人於緩刑前之92年4 月14日違反臺灣地區與大陸
    地區人民關係條例，經臺灣板橋地方法院於98年12月24日，
    以98年度簡字第9551號判決判處有期徒刑4 月、減為有期徒
    刑2 月，如易科罰金，以銀元3 百元即新臺幣9 百元折算1
    日，該判決於99年4 月28日確定。受刑人於緩刑期前因故意
    犯他罪，而在緩刑期內受得易科罰金之有期徒刑宣告確定，
    足認原宣告之緩刑難收其預期效果，而有執行刑罰之必要，
    故聲請撤銷其緩刑宣告等語。
二、按緩刑前因故意犯他罪，而在緩刑期內受得易科罰金之有期
    徒刑、拘役或罰金之宣告確定者，足認原宣告之緩刑難收其
    預期效果，而有執行刑罰之必要者，得撤銷其宣告；撤銷之
    聲請，於判決確定後6 月以內為之，刑法第75條之1 第1 項
    第1 款、第2 項、第75條第2 項定有明文。又緩刑之宣告應
    撤銷者，由受刑人所在地或其最後住所地之地方法院檢察官
    聲請該法院裁定之，刑事訴訟法第476 條亦有明文。
三、本案受刑人前因傷害案件，經臺灣高等法院於95年6 月14日
    ，以95年度上訴字第1370號判決判處有期徒刑2 年、緩刑5
    年，該判決於95年7 月17日確定，另於上開緩刑前之92年4
    月14日因違反臺灣地區與大陸地區人民關係條例案件，經臺
    灣板橋地方法院於98年12月24日，以98年度簡字第9551號判
    決判處有期徒刑4 月、減為有期徒刑2 月，如易科罰金，以
    銀元3 百元即新臺幣9 百元折算1 日，該判決於99年4 月28
    日確定等情，有卷附判決書、臺灣高等法院被告前案紀錄表
    可參，則受刑人於傷害案件緩刑前故意犯他罪，而受得易科
    罰金之有期徒刑宣告確定乙節，固堪認定。惟查：
    (一)依刑法第75條之1 第1 項第1 款、第2 款之規定：「受
        緩刑之宣告而有下列情形之一，足認原宣告之緩刑難收
        其預期效果，而有執行刑罰之必要者，得撤銷其宣告：
        一緩刑前因故意犯他罪，而在緩刑期內受得易科罰金之
        有期徒刑、拘役或罰金之宣告確定者。二緩刑期內因故
        意犯他罪，而在緩刑期內受得易科罰金之有期徒刑、拘
        役或罰金之宣告確定者」。考其立法意旨略以：關於緩
        刑之撤銷，現行法第75條第1 項固已設有二款應撤銷之
        原因；至得撤銷緩刑之原因，則僅於保安處分章內第93
        條第3 項與撤銷假釋合併加以規定，體例上不相連貫，
        實用上亦欠彈性，爰參酌德國及奧地利現行立法例增訂
        得撤銷緩刑之原因，其中現行關於緩刑前或緩刑期間故
        意犯他罪，而在緩刑期內受得易科罰金之有期徒刑之宣
        告者，列為應撤銷緩刑之事由，因認過於嚴苛，而排除
        第75條應撤銷緩刑之事由，移列至得撤銷緩刑事由，俾
        使「法官依被告再犯情節，而裁量是否撤銷先前緩刑之
        宣告」；其次，如有前開事由，但判決宣告拘役、罰金
        時，可見行為人仍未見悔悟，有列為得撤銷緩刑之事由
        ，以資彈性適用，爰於第1 項第1 款、第2 款增訂之。
        且本條採用裁量撤銷主義，賦予法院撤銷與否之權限，
        特於第1 項規定實質要件為「足認原宣告之緩刑難收其
        預期效果，而有執行刑罰之必要」，供作審認之標準。
        亦即於上揭「得」撤銷緩刑之情形，法官應依職權本於
        合目的性之裁量，妥適審酌被告所犯前後數罪間，關於
        法益侵害之性質、再犯之原因、違反法規範之情節是否
        重大、被告主觀犯意所顯現之惡性及其反社會性等情，
        是否已使前案原為促使惡性輕微之被告或偶發犯、初犯
        改過自新而宣告之緩刑，已難收其預期之效果，而確有
        執行刑罰之必要，此與刑法第75條第1 項所定兩款要件
        有一具備，即毋庸再行審酌其他情狀，應逕予撤銷緩刑
        之情形不同。
    (二)本案受刑人雖於傷害案件緩刑前故意犯臺灣地區與大陸
        地區人民關係條例案件，而受得易科罰金之有期徒刑宣
        告確定，然刑法緩刑制度係為促進惡性輕微之被告或偶
        發犯、初犯利於改過自新而設，刑法第75條之1 又已課
        予法院裁量之義務，已如前述，則被告雖合於上開要件
        ，然是否已足認前案緩刑宣告難收其預期效果，而有執
        行刑罰之必要，仍須衡酌相關情況決定之。本院衡諸被
        告先後所犯二案，非但犯罪型態、原因、侵害法益及社
        會危害程度殊異，且緩刑前所犯之罪經臺灣板橋地方法
        院斟酌情節後，亦僅宣告並減為有期徒刑2 月，顯見受
        刑人上開案件之犯罪情節尚非重大，衡情不能因此遽認
        其傷害案件之緩刑宣告難收預期效果而有執行刑罰之必
        要。此外，復查無其他證據足認原宣告之緩刑難收其預
        期效果，而有執行刑罰之必要。從而，聲請人聲請撤銷
        緩刑，非有理由，應予駁回。
中    華    民    國    99    年    8     月    12    日
                    刑事第四庭法  官   楊皓清
以上正本證明與原本無異。
如不服本裁定，應於裁定送達5日內，向本院提出抗告狀。
                              書記官   朱俶伶
中    華    民    國    99    年    8     月    12    日

司法院資訊處製作；財團法人民間司法改革基金會備份。
